【裁判字號】    97,裁,2275
【裁判日期】    970422
【裁判案由】    任用
【裁判全文】
最  高  行  政  法  院  裁  定
                                     97年度裁字第02275號
再 審原 告  甲○○
再 審被 告  銓敘部
代  表  人  乙○○
上列當事人間任用事件，再審原告對於中華民國95年4月13日本
院95年度判字第507號判決，本於行政訴訟法第273條第1項第1款
事由，提起再審之訴部分，本院裁定如下：
    主  文
再審之訴駁回。
再審訴訟費用由再審原告負擔。
    理  由
一、按再審原告提起再審之訴，應依行政訴訟法第277條第1項第
    4款表明再審理由，此為必須具備之程式。所謂表明再審理
    由，必須指明確定判決有如何合於法定再審事由之具體情事
    ，始為相當，倘僅泛言有何條款之再審事由，而無具體情事
    者，尚難謂已合法表明再審理由。如未表明再審理由，法院
    無庸命其補正。
二、本件再審原告對本院95年度判字第507號確定判決（下稱原
    判決）提起再審之訴，雖以原判決適用法規顯有錯誤為由，
    惟核其再審之訴起訴狀所載內容，無非重述其在前訴訟程序
    相同之主張，或就原判決駁斥其主張之理由，任意指摘為不
    當，泛言司法官候補規則第3條規定，就非屬辦事行為細節
    之職等範圍，增設司法人員人事條例所無之職等上限限制，
    顯與法律保留原則及授權明確性原則有違，明顯違憲，原處
    分據此無效之法規命令及考試院所制訂之職務列等表，剝奪
    或限制再審原告依法律所取得晉升職等之權益，自屬違法。
    況司法官候補規則明顯違反中央法規標準法第5條第3款、第
    6條、司法人員人事條例第38條及公務人員考績法第11條第1
    項第1款規定，原判決未能適用憲法第172條及上開法律規定
    ，適用法規顯有錯誤，且原判決未適用迴避之規定，將再復
    審委員之重複參與審查率加合理化，顯有不適用法規之違誤
    ，復未適用行政程序法之相關實體規定，亦屬違法云云，而
    未具體表明原判決適用法規所表示之法律見解，究有如何顯
    然不合於法律規定，或有如何顯然違背司法院解釋或本院判
    例之錯誤。依首揭規定及說明，難認再審原告已合法表明再
    審理由，其提起再審之訴自不合法，應予駁回。又依司法人
    員人事條例第1條及公務人員任用法第6條之規定，考試院基
    於法律之授權，衡酌候補法官、試署法官及實任法官工作之
    職責程度，及司法人員人事條例第10條授權司法院會同行政
    院訂定之司法官候補規則第3條規定，於職務列等表分別規
    範各該法官職務之列等，於法並無不合。至民國95年2月3日
    修正公布之法院組織法第12條第1項後段明定「候補法官，
    薦任第6職等至第8職等」，核屬立法政策之考量，無非為杜
    絕不必要之爭議，難認在該法律制定施行前，上開依法律授
    權訂定之法規命令，與法律保留原則有違，附此指明。
三、依行政訴訟法第278條第1項、第104條、民事訴訟法第95條
    、第78條，裁定如主文。
中    華    民    國    97    年    4     月    22    日
                    最高行政法院第四庭
                        審判長法官  鍾  耀  光
                              法官  楊  惠  欽
                              法官  姜  仁  脩
                              法官  王  德  麟
                              法官  黃  清  光
以  上  正  本  證  明  與  原  本  無  異
中    華    民    國    97    年    4     月    22    日
                              書記官  王  史  民


司法院資訊處製作；財團法人民間司法改革基金會備份。
